# 关于提取的安全费用，请教陈版主

提问人：风骚小野猪 时间：2013-01-09 21:49:57
《企业安全生产费用提取和使用管理办法》（财企〔 2012 〕 16 号第二十七条 企业提取的安全费用应当专户核算，按规定范围安排使用，不得挤占、挪用。年度结余资金结转下年度使用，当年计提安全费用不足的，超出部分按正常成本费用渠道列支。但形成固定资产的超出部分如何账务处理，，有无文件规定。。。谢谢

回答人：chenyiwei
我理解：超支部分形成固定资产的，超支部分计入本年度成本、费用，同时对该项固定资产仍按解释 3 号要求一次从专项储备中提足折旧。